【裁判字號】    89,易,819
【裁判日期】    890913
【裁判案由】    恐嚇取財
【裁判全文】
臺灣臺南地方法院刑事判決                          八十九年度易字第八一九號
    公  訴  人  臺灣台南地方法院檢察署檢察官
    被      告  乙○○
右列被告因恐嚇取財案件，經檢察官提起公訴（八十九年度偵字第一五六號），本
院判決如左：
    主    文
乙○○共同以加害生命、身體、財產之事，恐嚇他人，致生危害於安全，處有期徒刑
陸月，如易科罰金，以參佰元折算壹日。
扣案汽油彈貳瓶沒收。
    事    實
一、乙○○與甲○○（通緝中，嗣到案後另行審理）因其友人綽號「小仔」之人與葉
    全成有賭債糾紛，乙○○、甲○○二人竟於民國八十九年一月十一日上午九時許
    ，持自製之土製汽油彈（即內裝汽油，瓶口緊塞布條之酒瓶）貳瓶，由甲○○騎
    乘乙○○所有並以月曆紙遮住車牌之車牌號碼ＶＥＮ─七七七號之機車後載乙○○至台南市○○路五五二巷六十七號葉全成之住處，適葉全成不在，乙○○、甲○○二人乃對葉全成之妻丙○○揚言是綽號「小仔」的叫他們二人來的，因丙○○不理會二人而進入屋內，乙○○、甲○○二人竟基於恐嚇之犯意聯絡及行為分
    擔，共同將貳瓶汽油彈朝丙○○住處之車庫鐵門丟擲，以該方法為加害生命、身
    體、財產之事恐嚇丙○○，而丙○○於聽到聲音出來見到汽油彈後，亦心生畏懼
    而報警處理，嗣經警於同日即八十九年一月十一日上午十一時許，在台南市○○
    路○段二五八巷一○一弄八號查獲乙○○、甲○○二人。
二、案經臺南市警察局第四分局報請台灣台南地方法院檢察署檢察官偵查起訴。
    理    由
一、訊據被告乙○○矢口否認有何丟擲汽油彈恐嚇之犯行，辯稱「那天是王騎的車，
    我不知到他要丟汽油彈，我沒丟，車牌我不知誰蓋的。事前甲○○沒有告訴我要
    做什麼，當天我有喝了點酒，什麼事我都不知道」云云。惟查，右揭犯罪事實，
    業據被告乙○○於偵查中坦承不諱（見偵卷第六、七頁），並據被害人丙○○於
    警訊、偵查及本院訊問時指述綦詳，並經本院單獨訊問丙○○時，經丙○○明確
    指認相片中之被告乙○○即當日在機車後座且出言稱「汽油彈是我們丟的」之人
    。再查，被告乙○○於當日為警查獲之時，其所有機車之牌照確用月曆紙遮住，
    有相片貳幀附於警卷可稽，則被告乙○○如非怕作案時被人認出，何必以月曆紙
    遮住機車之車牌？而自己所有之機車被人遮住車牌，自己尚坐於其上，辯稱不知
    車牌被蓋何不知何人所蓋，亦不合常情。此外復有現場現場照片貳張、機車相片
    貳張、購買汽油之發票壹張在卷及汽油彈貳瓶扣案可資佐證。是被告乙○○所辯
    ，顯係事後畏罪卸責之詞，不足採信。本件事證明確，被告乙○○之犯行，洵堪
    認定。
二、核被告乙○○所為係犯刑法第三百零五條之恐嚇罪。公訴人固認被告乙○○係犯
    刑法第三百四十六條十條第一項、第三項之恐嚇取財未遂罪而以該罪起訴，惟按
    刑法第三百四十六條恐嚇破財罪，必須行為人有為自己或第三人不法之所有之意
    圖並以恐嚇手段告知他人將本人或第三人之物交付，始為成立。經查，本件被告
    乙○○與甲○○至被害人丙○○住處之時，僅揚言「小仔叫我們來的」，不僅未
    明言要賭債，亦未言明要丙○○或其先生葉全成於何時何地交付何財物或多少金
    錢予何人，且丙○○於警訊、偵查及本院審理時，亦均指述被告乙○○及甲○○
    當日並未言及「錢財」之事，被告乙○○、甲○○二人僅聲稱是「小仔要他們來
    的」云云，並未提及錢財之事（詳見警訊筆錄、偵查中及本院單獨訊問丙○○之
    筆錄），是尚難認被告乙○○與甲○○二人於以汽油彈恐嚇被害人丙○○之時，
    並已同時為欲取財之告知，則被告乙○○與甲○○二人之所為，與刑法恐嚇取財
    之構成要件，尚屬有間；從而，公訴人起訴法條，尚有未洽，應予變更。又被告
    乙○○、甲○○二人就前揭恐嚇犯行間，有犯意聯絡及行為分擔，均為共同正犯
    。爰審酌被告乙○○犯罪之動機、目的、丟擲汽油彈之恐嚇手段、所生危害及犯
    罪後之態度等一切情狀，量處如主文所示之刑，並諭知易科罰金之折算標準，以
    資懲儆。扣案汽油彈貳瓶為被告乙○○、甲○○二人所有供其等犯罪所用之物，
    併依法宣告沒收。
三、據上論斷，應依刑事訴訟法第二百九十九條第一項前段、第三百條，刑法第二十
    八條、第三百零五條、第四十一條、第三十八條第一項第二款，罰金罰鍰提高標
    準條例第一條前段、第二條，判決如主文。
中      華      民      國    八  十  九    年    九    月    十  三    日
                                    臺灣臺南地方法院刑事第一庭
                                        法  官  王  獻  楠
右正本證明與原本無異。
如不服本判決，應於判決送達後十日內，向本院提出上訴狀。
                                        書記官  陳  玉  果
中      華      民      國  八  十  九    年    九    月    十  三    日
附錄本案論罪科刑法條全文。
刑法第三百零五條：
  以加害生命、身體、自由、名譽、財產之事，恐嚇他人致生危害於安全者，處二年
  以下有期徒刑、拘役或三百元以下罰金。


司法院資訊處製作；財團法人民間司法改革基金會備份。
